# 陈版瑞华研究2010-2016 关于反向并购会计处理

提问人：sunzbshiye 时间：2017-01-06 15:13:08
陈版，以下是《瑞华研究》原文： 如果确实需要在备考财务报表中模拟拆分股东权益各项目的，则在涉及反向购买的情况 下，一般可按以下原则处理： 1 、股本：按法律上上市公司股本＋本次拟增发的股份，即增发完成后的上市公司股本 金额模拟。
对于股本，为何不是按照法律上子公司，即会计上收购方的股本加假定增发的股份？
谢谢赐教！

回答人：chenyiwei
虽然准则中是说根据法律上子公司的实收资本金额模拟换算，但在实际操作中，这样做会导致重组完成后上市公司个别报表和合并报表层面股本金额不一致，令人难以理解。所以在实务中较多见的做法是股本金额还是按照上市公司的口径，差额调整资本公积，这样重组完成后上市公司个别报表和合并报表层面的股本金额是一致的。当然合并报表层面的留存收益是以法律上子公司的留存收益金额延续下来的。 财政部的企业会计准则实施问题技术联络小组也讨论过这个问题，初步意见是可以接受这种处理。